【裁判字號】    91,簡上,192
【裁判日期】    920523
【裁判案由】    妨害公務等
【裁判全文】
臺灣士林地方法院刑事判決                        九十一年度簡上字第一九二號
    上  訴  人
    即  被  告  乙○○
右列上訴人因妨害公務等案件，不服本院士林簡易庭九十一年度士簡字第二九一號中
華民國九十一年十月十四日之第一審判決（聲請簡易判決處刑案號：臺灣士林地方法
院檢察署九十一年度偵字第五八八二號），提起上訴，本院管轄之第二審合議庭判決
如左：
    主  文
上訴駁回。
    事實及理由
一、本案經本院審理結果，認第一審以上訴人即被告乙○○犯刑法第一百八十五條之
    三、第一百三十五條第一項、第一百四十條第一項後段等罪，分別判處拘役二十
    日、三十日、二十日，並均諭知易科罰金之折算標準；並定應執行刑為拘役五十
    五日，如易科罰金以三百元折算一日，其認事、用法及量刑均無不當，應予維持
    ，並引用第一審判決書記載之事實、證據。
二、上訴人即被告之上訴意旨稱：被告就傷害及公然侮辱部分早已與被害人達成和解
    ，並給付賠償金，犯後態度良好，事後亦深感悔意，原審量刑過重，請求從輕量
    刑，並給予緩刑之機會云云。惟查：
（一）按當人飲酒後，若以呼氣酒精濃度測試器測得之呼氣濃度達到每公升零點五毫
      克時，反應較慢，感覺減低，將影響駕駛；達到每公升０‧七五毫克時，思考
      與個性行為均會改變；達到每公升一‧０毫克時，步態不穩，噁心嘔吐，精神
      混惑不清晰；達到每公升一‧五毫克時，說話不清楚，感覺喪失，視力模糊；
      達到每公升二‧０毫克時，體溫與血糖均降低，肌肉控制差，甚至會導致癲癇
      發作；達到每公升三‧五毫克時，則已經神智不清，反射減低，甚至呼吸抑制
      ，業據行政院國軍退除役官兵輔導委員會臺北榮民總醫院以民國八十八年八月
      五日（八八）北總內字第二六八六八號函示明確。從而，依被告所測得之呼氣
      酒精濃度達每公升０‧五一毫克，如以一般人之標準而言，自應已達影響駕駛
      之程度，肇事率已逾未飲酒者之數倍。
（二）再參酌本件被告駕駛過程，係因擦撞停放路旁之自小客車肇事，顯然無法正常
      駕駛；又員警查獲過程，觀察被告有語無倫次、含糊不清、意識模糊，注意力
      無法集中等情，業經證人即查獲員警郭樺陳於本院調查時到庭證述明確，並有
      測試觀察紀錄表可按，足見酒精已達影響被告言語及生理狀況而不能安全駕駛
      動力交通工具之程度，而失正常之注意及判斷能力，其不能安全駕駛應堪認定
      。
（三）至被告所犯妨害公務及侮辱公務員部分，除據被告供承不諱外，並經證人湯富
      煥、甲○○於本院調查時到庭指證綦詳，復有員警甲○○報告書、毀損「網路
      叢林」網路咖啡店大門照片四張、員警甲○○右手肘受傷之照片一張等附於偵
      查卷可稽，事證明確，被告此部分犯行亦可認定。
（四）末查被告前曾於八十三年間因違反麻醉藥品管理條例及重利等案，經本院於八
      十三年十一月三日判處有期徒刑六月，如易科罰金以三百元折算一日，復經臺
      灣高等法院於八十四年二月二十一日駁回其上訴確定，嗣於同年三月三十一日
      易科罰金執行完畢，此有臺灣高等法院被告全國前案紀錄表存卷可按，被告雖
      於該案執行完畢後，五年以內未曾受有期徒刑以上刑之宣告，惟被告竟酒後已
      達不能安全駕駛動力交通工具而猶故駕駛，所為嚴重危害公眾往來之安全，並
      果發生車禍，且於員警到場處理時，施以強暴，並當場侮辱，視公權力為無物
      ，茲為警惕被告日後酒後不開車，並遵守法律秩序，尚不宜併宣告緩刑，附此
      敘明。
（五）綜上所述，原判決採擇證據、認定事實、適用法律均無不當，量刑亦甚妥適；
      被告上訴指摘原判決量刑過重，並請求諭知緩刑，核非可採，其上訴為無理由
      ，應予駁回。
（六）被告經合法傳喚，無正當理由不到庭，爰不待其陳述逕行判決。
據上論斷，應依刑事訴訟法第四百五十五條之一第一項、第三項、第三百六十八條、
第三百七十三條、第三百七十一條，判決如主文。
本案經檢察官劉異海到庭執行職務
中      華      民      國     九十二     年     五     月    二十三    日
                                      臺灣士林地方法院刑事第三庭
                                        審判長法  官  雷  雯  華
                                              法  官  姜  麗  香
                                              法  官  李  育  仁
右正本證明與原本無異。
本判決不得上訴。
                                              書記官  李  家  敏
中      華      民      國     九十二     年     五     月    二十六    日


司法院資訊處製作；財團法人民間司法改革基金會備份。
